臺灣高等法院臺中分院刑事裁定
110年度毒抗字第760號

抗  告  人  
即受處分人  楊朝貴



上列抗告人即受處分人因聲請重新審理案件，不服臺灣彰化地方
法院中華民國110年4月30日第一審裁定（110年度毒聲重字第11
號），提起抗告，本院裁定如下：
　  主  文
抗告駁回。
    理  由
一、抗告人即受處分人楊朝貴（下稱抗告人）抗告意旨略以：原
    裁定以民國（下同）110年3月26日修正生效之「有無繼續施
    用毒品傾向評估標準」，就多項評分項目之標準有所調整，
    而認定抗告人仍有「繼續施用毒品傾向」，應執行強制戒治
    ，遽駁回抗告人重新審理之聲請等語。然抗告人尚有殘刑有
    期徒刑3年7月執行中，是否得僅以前開標準即認定抗告人有
    強制戒治之必要，顯有疑義。爰提起抗告，請求撤銷原裁定
    ，另為適法之裁判等語。　
二、按觀察、勒戒及強制戒治之裁定確定後，因發現確實之新證
    據足認受觀察、勒戒或強制戒治處分之人，應不施以觀察、
    勒戒或強制戒治者，受觀察、勒戒或強制戒治處分之人，或
    其法定代理人、配偶，或檢察官得以書狀敘述理由，聲請原
    裁定確定法院重新審理。法院認為無重新審理之理由，或程
    序不合法者，應以裁定駁回之。毒品危害防制條例第20條之
    1第1項第5款、第4項前段分別定有明文。
三、經查：
　㈠本件抗告人因施用毒品案件，經原審以有繼續施用毒品傾向
    於109年12月25日以109年度毒聲字第495號裁定令入戒治處
    所強制戒治，其期間為6個月以上，至無繼續強制戒治之必
    要為止，但最長不得逾1年，該強制戒治之裁定業經確定等
    情，有上開裁定及臺灣高等法院被告前案紀錄表在卷可參。
　㈡抗告人入所執行強制戒治後，法務部雖於110年3月26日修正
    「有無繼續施用毒品傾向評估標準紀錄表」及「有無繼續施
    用毒品傾向評估標準說明手冊」（以下合稱「評估標準表冊
    」），然「評估標準表冊」係法務部針對多數不特定人民就
    有無繼續施用毒品傾向評估事項所為對外發生法律效果而具
    有法規性質之命令（參見中央法規標準法第3條規定），故
    「評估標準表冊」之修正應屬「法律變更」，不符毒品危害
    防制條例第20條之1第1項第5款規定所稱之「新證據」。抗
    告人以此為由就上開強制戒治裁定向原審聲請重新審理，與
    法定要件不符，自無理由。
　㈢抗告人雖以其尚有殘刑未執行，原評估標準紀錄表之計算標
    準不當等情，指摘原裁定不當，然抗告人所述核與毒品危害
    防制條例第20條之1第1項各款所定重新審理之事由無涉，其
    抗告為無理由。
四、綜上，原裁定駁回抗告人重新審理之聲請，於法並無違誤，
    本件抗告為無理由，應予駁回，爰依刑事訴訟法第412條，
    裁定如主文。
中　　華　　民　　國　　110 　年　　6 　　月　　30　　日
           刑事第三庭  審判長 法　官　邱  顯  祥
                              法　官　李  明  鴻
                              法　官　楊  欣  怡
以上正本證明與原本無異。
不得再抗告。
                              書記官  卓  佳  儀

中　　華　　民　　國　　110 　年　　6 　　月　　30　　日